臺灣板橋地方法院交通事件裁定　　　　　　　　　　九十一年度交聲字第六七七號
　　原處分機關　交通部公路總局台北區監理所板橋監理站
　　異　議　人
　　即受處分人　甲○○
右列異議人因違反道路交通管理處罰條例案件，對於交通部公路總局臺北區監理所板
橋監理站於民國九十一年四月十七日所為之處分（原處分案號：板監三字第裁四一－
Ａ00000000號），聲明異議，本院裁定如左：
    主  文
異議駁回。
    理  由
一、異議意旨以異議人於舉發違規時地並未騎乘所有ＨＶ９─二三二號機車，當時該
    車係停放於臺北市○○路臺大醫院旁之人行道上，異議人正於臺大醫院照顧住院
    中之女，舉發警員目測判定異議人違規顯有錯誤，為此聲明異議。
二、按汽車駕駛人轉彎時，不依標誌、標線、號誌指示者，處新臺幣六百元以上一千
    八百元以下罰鍰；汽車駕駛人，駕駛汽車有違反本條例之行為，經交通勤務警察
    或依法令執行交通稽查任務人員制止時，不聽制止或拒絕停車接受稽查而逃逸者
    ，除按各該條規定處罰外，處新臺幣三千元以上六千元以下罰鍰，道路交通管理
    處罰條例第四十八條第二款、第六十條第一項定有明文。次按汽車駕駛人違反第
    四十八條、第六十條第一項規定者，除依原條款處罰鍰外，並分別予以記違規點
    數一點；道路交通管理處罰條例第六十三條第一項第一款亦定有明文。
三、經查，本件受處分人即異議人甲○○於民國九十一年二月九日二十一時四十八分
    許，駕駛ＨＶ九－二三二號重機車，行經臺北市○○○路○段與武昌街二段路口
    處，因機車不依規定二段式左轉違規之行為，經警吹哨取締示意攔停，竟拒絕停
    車接受稽查而逃逸之違規事實，經臺北市政府警察局萬華分局交通分隊舉發，此
    有臺北市政府警察局北市警交大字第Ａ00000000號舉發違反道路交通管
    理事件通知單影本乙紙附卷可稽。異議人雖辯稱伊當時機車係停放於臺北市○○
    路臺大醫院旁之人行道上照顧住院中之女兒，並未騎乘經過違規地點云云。惟查
    當場逕行舉發之警員楊名瑋已到庭結稱：「當時本件機車在環河南路一段，南往
    北要左轉中興橋引道，本來依規定要兩段左轉，但他沒有待轉就直接要轉過去，
    結果看到我在路口執勤吹哨要攔停，就在我前面迴轉北往南方向，由環河南路一
    段往二段方向逃逸，因為他機車經過我面前是在一公尺以內，我怕把他攔下來會
    發生跌倒車禍，所以就沒有強制拉他下來，我就把車牌號碼覆念二次記下來開單
    告發，當時我確定騎車的人是一個男性，頭戴安全帽無法辨識面孔，身材如何我
    也沒有印象。」（見本院九十一年五月二十日訊問筆錄），並經證人楊警員在舉
    發單上當場記載該部機車車身為藍色，雖證人楊警員僅能確定廠牌為光陽或為三
    陽牌，但確認係一二五ＣＣ型機車，核與本院當庭命異議人提出該機車行車執照
    ，並勘驗其上所載為三陽廠牌、顏色藍色、排氣量一二五ＣＣ相符，足見證人楊
    警員顯無誤認之可能。而異議人既自承當時機車並未失竊或出借他人而係自己使
    用，雖辯稱係停放於臺北市○○路臺大醫院旁之人行道上，而在臺大醫院內照顧
    其住院之女，並聲請傳喚照護其女之臺大醫院護士尤淑華為證，惟證人尤淑華已
    具狀陳稱伊僅照護過異議人之女，並不認識異議人，亦無法證明異議人案發時有
    無在醫院等情，自不足為異議人有利之認定。再參酌舉發違規地點仍係臺北市○
    ○○路往臺北縣三重市○○○○○道方向，已據證人楊警員指證在案，核與異議
    人自臺北市○○路臺大醫院返回其臺北縣三重市住○○路徑相符，足見本件違規
    行為人顯係異議人甚明，異議人上揭違規行為事實足堪認定，所辯當時伊並未行
    經該地係警誤認云云，自不足採。從而原處分機關據以援引首揭規定，合併裁處
    罰鍰三千六百元，並記違規點數二點，於法並無不當，本件異議為無理由，應予
    駁回。
據上論斷，應依道路交通案件處理辦法第十九條，裁定如主文。
中      華      民      國      九十一      年    六    月    二十七    日
                              臺灣板橋地方法院交通法庭
                                      法  官  朱 耀 平
右正本證明與原本無異
如不服本裁定應於送達後五日內向本院提出抗告狀
                                      書記官  黃 炎 煌
中      華      民      國      九十一      年    六    月    二十七    日
